臺灣臺北地方法院刑事判決　　　　　　　 94年度易字第255號
　　公　訴　人　臺灣臺北地方法院檢察署檢察官
　　被　　　告　丙○○
　　　　　　　　　　　　　之1.
上列被告因妨害家庭案件，經檢察官提起公訴（92年度偵字第
20033、20034號），本院判決如下：
    主  文
丙○○連續與有配偶之人相姦，處有期徒刑月，如易科罰金，
以佰元折算壹日。
    事  實
一、丙○○明知甲○○（另由台灣台北地方法院檢察署檢察官為
    不起訴處分）為有配偶之人，竟仍基於概括之犯意，連續於
    民國91年11月3日，在位於台北市○○○路之柯達飯店，以
    及於92年2月23日，在位於台北市○○○路之薇閣旅館，與
    甲○○發生性行為，嗣經乙○○發現丙○○來電，質問甲○○而發覺上情。
二、案經乙○○告訴桃園縣政府警察局移送台灣台北地方法院檢
    察署檢察官偵查起訴。
    理  由
一、訊之被告丙○○固不否認有於91年11月3日，在位於台北市
    ○○○路之柯達飯店與甲○○發生性行為之事實，惟否認有
    相姦之犯行，辯稱：伊與甲○○是透過網路認識，但並不知
    道甲○○有婚姻關係，因此才發生一次性關係，之後知道甲○○有家庭，就未曾與之有性關係等語。然查：甲○○與乙○○具有夫妻關係之事實，業據證人甲○○證述明確，並有
    個人基本資料查詢表在卷可稽，應可認定；次查，關於被告
    與甲○○發生性行為之經過以及當時被告是否知悉甲○○具
    有婚姻狀況之部分，業據證人甲○○於本院時證稱：「（跟
    被告如何認識？）91年9月網路一夜情網站聊天，被告寫了
    很多郵件給我，他是從日本回來，聊天過程中，他願意跟我
    發生關係，不用任何責任。（你剛開始有無說已經結婚？）
    有。（何時說的？）我們聊天時，就已經告訴他了，當時是
    用網路聊天訊息打的。（何情況下，跟被告說已經結婚了？
    ）就是一夜情網站就已經說了，就自我介紹，表明已婚身分
    。（第一次發生性行為？）91年11月3日，在柯達飯店。（
    後來92年2月23日到薇閣飯店？）有，這是第三次見面，第
    二次在92年1月中旬，那時沒有發生性關係…他用電話一直
    對我的家人、上班地點，母親住處，騷擾好幾個月，後來被
    告還用自殺名義欺騙我…後來又用自殺威脅我，我怕我的事
    業還有家庭受影響，所以勉強答應在92年2月23日再見面，
    這是第三次見面。（第三次見面又發生性關係？）有。（跟
    被告認識期間共發生幾次性關係？）91年11月3日，92年2
    月23日，兩次。（除了用網路告訴他已經結婚身分外）後來
    電話中我有表明身分，一開始我們就是網路聊天，彼此留電
    話，這些都是第一次柯達飯店發生性關係之前。（確定被告
    已經知道？）這中間有說到夫妻感情，被告有提供意見…第
    一次見了面就知道，因她問我何來，我說從家裡來的，我家
    裡有小孩，如何處理等等，我交代我說我工作，今天休診，
    還有提到小孩狀況。（有提到太太事情？）有。」等語，且
    再審酌告訴人乙○○所提出其與被告之電話錄音內容中，言
    及被告係自願與甲○○發生性關係，且被告曾經告訴甲○○
    要維持家庭並不容易，而甲○○亦稱他與乙○○五六個月來
    發生性行為次數不到一次等語，以及被告嗣後以冒名電子郵
    件告訴甲○○其已懷孕即將生子之情節以觀，足認甲○○所
    證其與被告發生二次性關係，且之前被告已經知悉其婚姻狀
    況等語，顯為真實，綜上所述，被告所辯，應不足採，本件
    事證已臻明確，被告犯行堪予認定。
二、核被告所為，係犯刑法第239條後段之相姦罪。被告先後二
    次相姦行為，時間緊接，所犯之罪名及基本犯罪構成要件均
    相同，顯係基於概括犯意反覆為之，為連續犯，應依刑法第
    56條之規定，以一罪論，並加重其刑。爰審酌被告犯罪動機
    目的、犯罪手段、行為次數為二次、犯罪所生之危險及損失
    、犯後否認之態度等一切情狀，量處如主文所示之刑，並諭
    知易科罰金之折算標準。
三、據上論斷，應依刑事訴訟法第299條第1項前段，刑法第56條
    、第239條後段、第41條第1項前段、罰金罰鍰提高標準條例
    第2條，判決如主文。
本案經檢察官陳麗芬到庭執行職務。
中　　華　　民　　國　　94　　年　　7 　　月　　22　　日
             　　 刑事第二庭    審判長法　官　吳孟良
　　　　　　　　　　　　　　　　      法　官  黎惠萍
                                　　　法　官　蘇嘉豐
以上正本證明與原本無異。
如不服本判決，應於判決送達後10日內向本院提出上訴狀（應抄
附繕本）。告訴人或被害人如對於本判決不服者，應具備理由請
求檢察官上訴，其上訴期間之計算係以檢察官收受判決正本之日
期為準。
                                      書記官　蘇靜紅
中　　華　　民　　國　　94　　年　　7 　　月　　22　　日
附錄本案論罪科刑所適用法條全文：
刑法第239條
有配偶而與人通姦者，處一年以下有期徒刑。其相姦者亦同。
